【裁判字號】    97,交簡上,25
【裁判日期】    970219
【裁判案由】    公共危險
【裁判全文】
臺灣臺中地方法院刑事判決            97年度交簡上字第25號
上  訴  人  臺灣臺中地方法院檢察署檢察官
被      告  乙○○
上列上訴人因被告公共危險案件，不服本院刑事庭民國96年11月
22日96年度交簡字第142號第一審刑事簡易判決（起訴案號：臺
灣臺中地方法院檢察署96年度偵字第23878號），提起上訴，本
院管轄之第二審合議庭判決如下︰
    主    文
上訴駁回。
    事實及理由
一、本案經本院審理結果，認第一審刑事簡易判決認事用法及量
    刑均無不當，應予維持，除犯罪事實關於「於96年9月24日2
    0時許」，應更正為「於96年9月24日22時許」外，餘並引用
    第一審判決書記載之事實、證據及理由（如附件）。
二、查被告乙○○（下稱被告）行為後，刑法第185條之3規定業
    於民國97年1月2日修正公布，並於同年月4日生效。修正前
    刑法第185條之3規定：「服用毒品、麻醉藥品、酒類或其他
    相類之物，不能安全駕駛動力交通工具而駕駛者，處1年以
    下有期徒刑、拘役或3萬元以下罰金」，修正後刑法第185條
    之3則規定：「服用毒品、麻醉藥品、酒類或其他相類之物
    ，不能安全駕駛動力交通工具而駕駛者，處1年以下有期徒
    刑、拘役或科或併科15萬元以下罰金」，二相比較，以修正
    前刑法第185條之3規定有利於被告。原判決雖未及比較適用
    ，然經比較新舊法後，依刑法第2條第1項前段規定，既仍應
    適用修正前刑法第185條之3規定論罪科刑，則原判決適用行
    為時法即無不當，自不構成撤銷之事由（按：以往實務見解
    ，認原判決未及比較適用新舊法時，上訴後，雖比較結果以
    舊法有利於行為人，而原判決別無其他撤銷事由，上訴審仍
    應以此為由撤銷改判，乃因修正前刑法第2條第1項規定以適
    用裁判時法為原則使然，惟現行刑法第2條第1項規定已修正
    為以適用行為時法為原則，因此原判決雖未及比較適用新舊
    法，然上訴後，經比較新舊法，行為後之法律並非較有利於
    行為人，仍應適用行為時法時，則原判決適用行為時法即無
    不當，而不構成撤銷之事由）。
三、檢察官上訴意旨略以：被告前於90、91年間，已因多次公共
    危險犯行，先後經臺灣苗栗地方法院以90年度苗交簡字第31
    3號判處罰金新臺幣2萬元，緩刑2年、臺灣嘉義地方法院以
    90年交簡字第633號判處有期徒刑5月、本院以90年度中交簡
    字第1361號判處有期徒刑6月及臺灣新竹地方法院以91年度
    交易字第99號判處有期徒刑6月及4月（過失傷害），嗣前開
    本院及臺灣新竹地方法院所判3罪，經定其應執行有期徒刑1
    年3月，與上開有期徒刑5月，接續執行後，於92年10月20日
    期滿執行完畢，猶不知警惕，復於94年間，再犯公共危險罪
    ，經本院判處有期徒刑5月，甫於96年6月13日執行期滿，惟
    不到4個月內，被告竟未記取教訓，再犯本案之公共危險罪
    ，置他人生命、身體、財產之安全於不顧，顯見其毫無悔改
    之心，更無視法律規定及政府強力宣導酒駕禁令，並對他人
    生命、身體、財產安全極度輕視，惡性重大，其上開5次公
    共危險犯行，其中2次，均被法院判處有期徒刑6月確定，本
    次再犯，且屬累犯，理應加重，原審僅宣告有期徒刑6月，
    顯然量刑過輕，無法達到令被告記取教訓、矯正惡行之目的
    ，請求撤銷原判決，量處被告有期徒刑10月云云。然按量刑
    之輕重，係事實審法院得依職權自由裁量之事項，茍已斟酌
    刑法第57條各款所列情狀而未逾越法定刑度，則不得遽指為
    違法；又刑罰之量定屬法院自由裁量之職權行使，但仍應審
    酌刑法第57條所列各款事由及一切情狀，為酌量輕重之標準
    ，並非漫無限制，在同一犯罪事實與情節，如別無其他加重
    或減輕之原因，下級法院量定之刑，亦無過重或失輕之不當
    情形，則上級法院對於下級法院之職權行使，原則上應予尊
    重。本案被告所犯修正前刑法第185條之3服用酒類不能安全
    駕駛動力交通工具而駕駛罪，其法定刑為「1年以下有期徒
    刑、拘役或3萬元以下罰金」，原審已審酌前述被告多次公
    共危險前科素行、酒後駕車上路，對往來人車安全造成相當
    之危險，惟尚未肇事，造成實害及犯後坦承犯行，態度良好
    等一切情狀，而於法定刑度內量處被告有期徒刑6月，並諭
    知易科罰金之折算標準，尚無違罪刑相當原則，自難謂原審
    量刑有何不當或違法之處，檢察官上訴即為無理由，應予駁
    回。
據上論斷，應依刑事訴訟法第455條之1第1項、第3項、第373條
、第368條，判決如主文。
本案經檢察官甲○○到庭執行職務
中    華    民    國    97    年    2    月    19     日
                         臺灣臺中地方法院刑事第11庭
                             審判長法  官  王世華
                                   法  官  林慶郎
                                   法  官  丁智慧
上正本證明與原本無異。
不得上訴。
                                   書記官  陳淑華
中    華    民    國    97    年    2    月    19     日
附錄本案論罪科刑法條全文：
修正前刑法第185條之3
服用毒品、麻醉藥品、酒類或其他相類之物，不能安全駕駛動力
交通工具而駕駛者，處1年以下有期徒刑、拘役或3萬元以下罰金
。


司法院資訊處製作；財團法人民間司法改革基金會備份。
